臺灣彰化地方法院彰化簡易庭小額民事判決
111年度彰小字第169號
原      告  富邦產物保險股份有限公司

法定代理人  賴榮崇  
訴訟代理人  莊子賢律師
            張盈晴  
被      告  高漢聰  
上列當事人間請求損害賠償事件，本院於民國111年4月26日言詞
辯論終結，判決如下：
    主  文
被告應給付原告新臺幣柒仟貳佰玖拾貳元，及自民國一一一年三
月五日起至清償日止，按週年利率百分之五計算之利息。
原告其餘之訴駁回。
訴訟費用新臺幣壹仟元，由被告負擔其中新臺幣參佰肆拾肆元，
其餘由原告負擔。
本判決原告勝訴部分得假執行。但被告如以新臺幣柒仟貳佰玖拾
貳元為原告預供擔保後，得免為假執行。 
　　理由要領
一、原告主張：被告於民國109年3月12日上午10時25分許，騎乘
    車牌號碼000-0000號普通重型機車（下稱肇事車輛），行經
    彰化縣○○市○○路000號前，因變換方向不當，致碰撞由原告
    所承保、訴外人郭振坤駕駛其所有之車牌號碼0000-00號自
    用小客貨車（下稱系爭車輛），致系爭車輛受損。系爭車輛
    經送廠修復，原告已依保險契約賠付必要修復費用合計新臺
    幣（下同）27,683元（含工資5,293元、塗裝15,165元、零
    件7,225元），並依保險法第53條之規定取得被保險人對被
    告之損害賠償請求權。本件兩車是行進中發生擦撞，有拖行
    ，維修的部分與右後側門的刮擦痕為同一高度，應是同一事
    件所造成，故維修項目都是合理且必要，系爭車輛零件經折
    舊後，被告應給付系爭車輛修復費用21,181元，被告變換方
    向不當，應負全部責任，爰依民法第191條之2前段及保險法
    第53條之規定提起本件訴訟等語。並聲明：被告應給付原告
    21,181元，及自起訴狀繕本送達翌日起至清償日止，按週年
    利率5%計算之利息。
二、被告則以：伊為了要閃避右前方的車子，就閃一下，系爭車
    輛從伊的左側過來，是系爭車輛從左後側擦撞伊，不是伊去
    擦撞系爭車輛，依交通事故現場照片編號10所示，系爭車輛
    僅有右側車門有刮擦痕，應只有維修單編號21的項目與本件
    事故有關，其餘修繕項目跟本件事故無關等語置辯。並聲明
    ：原告之訴駁回。　
三、得心證之理由：
（一）原告主張系爭車輛與肇事車輛於上揭時地發生碰撞，致系
      爭車輛受損進廠修復，業據其提出初步分析研判表、現場
      圖、交通事故照片、估價維修工單、統一發票、行車執照
      、線修照片等為證，並經本院向彰化縣警察局彰化分局調
      取道路交通事故初步分析研判表、調查卷宗、現場圖、調
      查報告表(一)、(二)、談話紀錄表、路口監視器翻拍照片
      、事故現場照片等資料核閱屬實，被告除承認確有與系爭
      車輛右側車身發生擦撞之事實外，其餘均予否認，並以前
      揭情詞置辯。是本院應審酌者厥為：1.被告對於原告所主
      張之受損部位是否應負侵權行為損害賠償責任？2.如是，
      原告所得請求被告賠償之金額多寡？茲析述如下：　
    1.被告對於原告所主張系爭車輛右側車門受損部位應負侵權
      行為損害賠償責任： 
    ⑴按因故意或過失，不法侵害他人之權利者，負損害賠償責
      任；汽車、機車或其他非依軌道行駛之動力車輛，在使用
      中加損害於他人者，駕駛人應賠償因此所生之損害。但於
      防止損害之發生，已盡相當之注意者，不在此限，民法第
      184條第1項前段、第191條之2分別定有明文。次按被保險
      人因保險人應負保險責任之損失發生，而對於第三人有損
      失賠償請求權者，保險人得於給付賠償金額後，代位行使
      被保險人對於第三人之請求權；但其所請求之數額，以不
      逾賠償金額為限，保險法第53條第1項亦有明定。復汽車
      行駛時，駕駛人應注意車前狀況及兩車並行之間隔，並隨
      時採取必要之安全措施，不得在道路上蛇行，或以其他危
      險方式駕車，道路交通安全規則第94條第3項定有明文。
　  ⑵經查，被告於上揭時、地騎乘肇事車輛，欲閃避前方之車
      輛時，疏未注意與鄰車並行之間隔，致撞及同向行駛該處
      之系爭車輛，造成系爭車輛受有損害，被告之行為與系爭
      車輛所受損害間有相當因果關係，被告復未舉證證明其就
      防止損害發生已盡相當之注意，自應就系爭車輛之損害負
      賠償責任。則原告已依保險契約支付系爭車輛之修復費用
      ，並依保險代位之規定，請求被告負損害賠償責任，自屬
      有據。另被告抗辯僅擦撞系爭車輛右側車門，其餘損害不
      是伊所造成等語，本院審酌道路交通事故調查報告表(二)
      所記載撞擊位置、現場圖、談話紀錄表、監視器翻拍照片
      、事故照片，其中訴外人郭振坤於警方製作談話紀錄表時
      ，經警詢問車損情形，其僅稱系爭車輛遭撞擊部位為右側
      車身有擦痕等語，有警詢陳述在卷可參，另觀以警方於現
      場所拍攝之系爭車輛照片，亦僅能看出系爭車輛右側前、
      後車門處有刮痕情形，並未見有其他如後下保險板、後保
      險桿右、左緩衝架、固定夾、右後輪飾板、右後擋泥板、
      右後門下護板、後尾板、後保險桿、右後尾燈、右後葉子
      板、右後輪弧飾板等受損之情形，足認被告辯稱其僅造成
      系爭車輛右側車門之擦痕等語應為可採，故原告得請求被
      告賠償之車損部分，為估價單上有關右側車門之部分，而
      不及於其餘維修項目。
　  2.原告所得請求被告賠償之金額：　
    ⑴按不法毀損他人之物者，被害人得請求賠償其物因毀損所
      減少之價額；負損害賠償責任者，除法律另有規定或契約
      另有訂定外，應回復他方損害發生前之原狀；第一項情形
      ，債權人得請求支付回復原狀所必要之費用，以代回復原
      狀，民法第196條、第213條第1項、第3項分別定有明文。
      又按物被毀損時，被害人除得依民法第196條請求賠償外
      ，並不排除民法第213條至第215條之適用，惟民法第196
      條之規定即係第213條之法律另有規定，請求賠償物被毀
      損所減少之價額，得以修復費用為估定之標準，但以必要
      者為限，例如：修理材料以新品換舊品，應予折舊。
　　⑵經查，原告就系爭車輛之右後側車身（含右後車門）須支
      出修理費用為7,292元（含編號17右後車門組件拆/裝費用
      工資335元、編號18右後車門鈑金2,010元、編號21右後車
      門塗裝4,947元），因工資、塗裝烤漆部分，並無折舊問
      題。從而，系爭車輛之修復必要費用共計為7,292元【計
      算式：335元＋2,010元＋4,947元＝7,292元】。
（二）末按給付無確定期限者，債務人於債權人得請求給付時，
      經其催告而未為給付，自受催告時起，負遲延責任；其經
      債權人起訴而送達訴狀，或依督促程序送達支付命令，或
      為其他相類之行為者，與催告有同一之效力；遲延之債務
      ，以支付金錢為標的者，債權人得請求依法定利率計算之
      遲延利息；應付利息之債務，其利率未經約定，亦無法律
      可據者，週年利率為百分之5，民法第229條第2項、第233
      條第1項前段及第203條分別定有明文。本件原告代位被保
      險人請求被告應給付系爭車輛回復原狀所需之修理費用，
      係以支付金錢為標的，且無確定給付期限，是原告就上揭
      所得請求之金額，請求自起訴狀繕本送達被告之翌日即11
      1年3月5日起至清償日止，按週年利率5%計算之利息，併
      應准許。
四、綜上所述，原告依民法第191條之2前段及保險法第53條第1
    項之規定，請求被告給付7,292元，及自起訴狀繕本送達被
    告之翌日即111年3月5日起至清償日止，按週年利率5%計算
    之利息，為有理由，應予准許；逾此範圍之請求，則無理由
    ，應予駁回。 
五、本件事證已臻明確，兩造其餘主張及攻擊防禦方法，核與判
    決結果不生影響，爰不一一論述，附此敘明。
六、本件原告勝訴部分係小額程序為被告敗訴之判決，依民事訴
    訟法第436條之20規定，應依職權宣告假執行，並依同法第3
    92條第2項規定，依職權宣告被告如預供擔保，得免為假執
    行。
七、訴訟費用負擔之依據：民事訴訟法第79條。
中    華    民    國   111    年    5     月    10    日
                  臺灣彰化地方法院彰化簡易庭
                      法  官  李欣恩
以上正本係照原本作成。　　　　　　　　　　　
如不服本判決，僅得以判決違背法令為理由提起上訴，並應於判
決送達後20日內，向本院提出上訴狀。（須按他造當事人之人數
附繕本）。如委任律師提起上訴者，應一併繳納上訴審裁判費。
中　　華　　民　　國　　111 　年　　5 　　月　　10　　日
                      書記官  顏麗芸